臺灣屏東地方法院刑事判決　　　　　　　　　　　　　九十一年度易字第一八一號
　　公　訴　人　臺灣屏東地方法院檢察署檢察官
　　被　　　告　乙○
　　被　　　告　戊○○
　　被　　　告　辛○○
　　被　　　告　甲○○
　　被　　　告　壬○○
　　被　　　告　丙○○
　　被　　　告　庚○○
　　被　　　告　丁○○
　　被　　　告　己○○
右被告等因賭博案件，經檢察官提起公訴（八十九年度偵字第八一一號），本院判決
如左：
     主  文
乙○共同連續意圖營利，供給賭博場所，處有期徒刑參月，如易科罰金，以參佰元折
算壹日。
戊○○、辛○○、甲○○、壬○○、丙○○、庚○○、丁○○、己○○，在公眾得出
入之場所賭博財物，各處罰金陸仟元，如易服勞役，均以參佰元折算壹日。
扣案之象棋拾捌個、四色牌壹包、馬炮押寶墊貳張、押寶袋貳只、賭資新臺幣肆拾
肆萬肆仟參佰伍拾元，均沒收。
     事  實
一、乙○與癸○○ (另審結)為母子關係，二人共同基於意圖營利之概括犯意聯絡，
    自民國八十九年一月二十五日起，提供乙○所有，座落於屏東市○○段一四七之
    一地號農舍之公眾得出入場所，聚集賭客，利用象棋、四色牌等作為賭具，以俗
    稱「押寶」之方式供人自行押注賭博財物。賭博方式為莊家在帥、仕、相、車、
    馬、炮、將、士、家、車、馬、包等棋子中任抽一個放入押寶袋內、供不特定人
    押注，如所押與莊家開出之牌相同者，可贏得十倍賭金，反之則為輸，押注金悉
    歸莊家所有，莊家每天則須繳交新臺幣一千元予乙○及癸○○。八十九年一月二
    十九日凌晨一時二十分許，適由陳正宗做莊，與賭客戊○○、辛○○、甲○○、
    壬○○、丙○○、庚○○、丁○○、劉進楠、陳加宏、朱獻正 (以上三名賭客及
    陳正宗由檢察官另行聲請簡易判決處刑)，及鄭鶴妹、陳俊龍 (以上二名賭客，
    已罹追訴權時效)，對賭之際，為警當場查獲，並扣得象棋十八個、四色牌一包
    、馬炮押寶墊二張、押寶袋二只，及賭資四十四萬四千三百五十元。
二、案經屏東縣警察局屏東分局報請臺灣屏東地方法院檢察署檢察官偵查起訴。
     理  由
一、訊據被告乙○、戊○○、壬○○、丙○○、庚○○、丁○○及己○○均矢口否認
    右揭犯行，乙○辯稱：我白天都在外面工作，晚上才回到農舍，當天我回家時，
    癸○○不在家，只有我鄰居陳正宗與他朋友在我家，因為農舍那邊有供奉神明，
    陳正宗偶而會去那邊拜拜，我不知道當天他們在賭博，我只看到他們在那邊坐，
    沒注意看他們在做什麼云云；戊○○辯稱：我那天是找朋友談工作，因為找不到
    人就順便在那邊看，我並沒有實際參與賭博云云；丙○○辯稱：我是去找友阿發
    ，我並未參與賭博云云；丁○○辯稱：我是朋友帶我去的，我不知道那位朋友叫
    什麼名字，我們是在釣蝦場認識的，他帶我去之後就走了，我只有在那邊看，並
    未參與賭博云云；己○○辯稱：我那天是載乙○回家，我並未參與賭博云云；壬○○辯稱：我是拿鴿子給癸○○的，之後就在癸○○家泡荼，我並未參與賭博云
    云；庚○○辯稱：因為我朋友要跟癸○○買汽車零件，我是跟他一起去的，我們
    剛進去沒多久，警察就來了云云；另被告辛○○、甲○○，經合法傳喚，無正當
    理由不到庭，惟其二人於警訊及偵訊中亦否認犯行，辛○○辯稱：我是去找朋友
    的，並未參與賭博云云；甲○○辯稱：我想進去賭博，但還沒開始賭，就被查獲
    了云云。經查：(一)乙○共同提供提供賭博場所以營利部分：業據同案被告陳正
    宗於警訊中供承：昨日我做莊結束後，有付一千元予癸○○之母親，做為清潔費
    用，今日還未付任何費用，因做莊尚未結束，即為警查獲等語明確，核與被告乙○於警訊及偵訊中自承：賭場是我兒子癸○○提供的，至於提供予何人我不清楚
    ，我剛回家時，陳正宗有拿一千元給我，叫我把地掃一掃，八十九年一月二十九
    日凌晨零時三十分，我回家時，已有人在賭博，多少人在賭，我沒有注意看，我
    看到他們聚賭時，也不理睬等語相符。是被告乙○於知悉其兒子癸○○提供上開
    農舍，聚眾賭博後，非但未加以阻止，更進而收受莊家陳正宗交付之一千元，以
    做為其提供該農舍聚賭所應得之代價，顯見其與鄭文發間，就此部分犯行確有犯
    意之聯絡及行為分擔，被告乙○事後翻異前供，辯稱不知有聚賭云云，均為飾卸
    之詞，不足採信。(二)被告戊○○、辛○○、甲○○、壬○○、丙○○、庚○○
    、丁○○、己○○等參與賭博部分：業據同案被告陳正宗、陳加宏、朱獻正等人
    供承屬實，且證人即查獲之員警黃添益於偵查中亦證述：勤責區同仁在查獲前幾
    天便向我提及該處有人聚賭，‧‧‧，我們至現場看到很多、汽機車，約有十七
    部，我與張聖旼自屋外門窗屋內看，現場有二、三十人圍在廚房地上草蓆聚賭，
    圍成一圈，客廳有二、三個男、女，好像是二女一男 (經查男子為郭文進)，‧
    ‧‧等語，顯見被告戊○○等人辯稱，未參與賭博云云，當無足採。此外，復有
    照片七幀、扣案之象棋十八個、四色牌一包、馬炮押寶墊二張、押寶袋二只及
    賭資四十四萬四千三百五十元，可資參佐，事證明確，被告等犯行洵堪認定。
二、核被告乙○所為，係犯刑法第二百六十八條前段之圖利供給賭博場所罪。被告戊○○、辛○○、甲○○、壬○○、丙○○、庚○○、丁○○、己○○，係犯刑法
    第二百六十六條第一項之賭博罪。被告乙○與癸○○就上揭犯行，有犯意聯絡及
    行為分擔，皆為共同正犯。被告乙○先後多次犯行，時間緊接，方法相同，觸犯
    構成要件相同之罪名，應依連續犯規定，論以一罪，並依法加重其刑。爰審酌被
    告乙○為貪得不法利益，竟提供場所聚賭，惟因圖得之錢財尚未十分豐厚，及被
    告戊○○等人參與賭博，助長奢靡風氣，敗壞社會善俗等一切情狀，分別量處如
    主文所示之刑，並分別諭知易科罰金及易服勞役之折算標準。扣案之象棋十八個
    、四色牌一包、馬炮押寶墊二張、押寶袋二只及賭資四十四萬四千三百五十元
    ，均應依刑法第二百六十六條第二項宣告沒收。
據上論斷，應依刑事訴訟法第二百九十九條第一項前段、刑法第二十八條、第五十六
條、第二百六十六條第一項、第二項、第二百六十八條前段、第四十一條第一項前段
、第四十二條第二項、罰金罰鍰提高標準條例第一條前段、第二條，判決如主文。
本案經檢察官林津鋒到庭執行職務
中      華      民      國      九十一      年      三    月    十二    日
                                      臺灣屏東地方法院刑事第二庭
                                          法  官  包梅真
右正本證明與原本無異。
如不服本判決應於收受本判決送達後十日內向本院提出上訴書狀，其未敘述上訴理由
者，並得於提起上訴後十日內向本院補提理由書狀（均須按他造當事人之人數附繕本
 ）「切勿逕送上級法院」
                                          書記官   蔡進吉
中      華      民      國      九十一      年      三    月    十三    日
附錄法條
刑法第二百六十六條
在公共場所或公眾得出入之場所賭博財物者，處一千元以下罰金。但以供人暫時娛樂
之物為賭者，不在此限。
當場賭博之器具與在賭檯或兌換籌碼處之財物，不問屬於犯人與否，沒收之。
刑法第二百六十八條
意圖營利，供給賭博場所或聚眾賭博者，處三年以下有期徒刑，得併科三千元以下罰
金。
